臺灣臺北地方法院刑事裁定
111年度聲字第138號
抗  告  人  
即  受刑人  林育軒




上列抗告人即受刑人因聲請定其應執行刑案件，不服本院於中華
民國111年3月11日所為111年度聲字第138號裁定，提起抗告，本
院裁定如下：：
    主  文
抗告駁回。
    理  由
一、抗告意旨略以：我過往係為購買毒品，才多次為竊盜行為，
    現已深責懺悔，於數年執行期間，家人亦見我有所改變，願
    給我一次機會，希望法院能考量我的年紀及家人期盼我早日
    回家，對我從輕量刑，讓我儘早回歸家庭，陪伴家人好好渡
    過餘生等語。
二、按原審法院認為抗告不合法律上之程式或法律上不應准許，
    或其抗告權已經喪失者，應以裁定駁回之，但其不合法律上
    之程式可補正者，應定期間先命補正；抗告期間，除有特別
    規定外，為5日，自送達裁定後起算，刑事訴訟法第408條第
    1項、第406條前段分別定有明文。次按在監獄或看守所之被
    告，於上訴期間內向該管長官提出上訴書狀者，視為上訴期
    間內之上訴，刑事訴訟法第351條第1項亦定有明文，並依同
    法第419條於抗告程序準用之。又監獄、看守所（下稱監所
    ）與法院間無在途期間可言，是抗告人在監所，如向該監所
    長官提出抗告書狀，因不生扣除在途期間之問題，故必在抗
    告期間內提出者，始可視為抗告期間內之抗告；如逾期始向
    該監所長官提出抗告書狀，即不得視為抗告期間內之抗告，
    雖監所長官即日將抗告書狀轉送法院收文，因無扣除在途期
    間之可言，其抗告仍屬逾期（最高法院86年度台抗字第80號
    裁定意旨參照）。
三、經查，本件抗告人即受刑人林育軒（下稱抗告人）因犯竊盜
    罪等數罪，經本院於民國111年3月11日以111年度聲字第138
    號裁定（下稱本案裁定），定應執行刑為有期徒刑8年，本
    案裁定正本經本院囑託抗告人所在之法務部矯正署臺東監獄
    泰源分監長官送達，業於111年3月18日由抗告人親自簽名收
    受，有送達證書在卷可稽（見本院卷第145頁），本案裁定
    業於111年3月18日已合法送達於抗告人。又本案裁定抗告期
    間既無特別規定，依照上開說明，抗告期間應為5日，且無
    需扣除在途期間，是抗告人提起抗告之合法期間，即應自本
    案裁定合法送達翌日即111年3月19日起算5日，於111年3月2
    3日屆滿。惟抗告人卻遲至111年3月29日始向監所長官提出
    抗告書狀，此有該抗告書狀所蓋法務部矯正署泰源技能訓練
    所收受收容人訴狀章在卷可憑，堪認抗告人提起本件抗告逾
    期，不合法律上程式，且無從補正，應予駁回。
四、依刑事訴訟法第411條前段，裁定如主文。
中　　華　　民　　國　　111 　年　　5 　　月　　10　　日
           　　　 刑事第七庭    法　官　吳旻靜
上正本證明與原本無異。
如不服本裁定，應於裁定送達後5日內向本院提出抗告狀。因疫
情而遲誤不變期間，得向法院聲請回復原狀。
                                書記官  鄭雅文
中　　華　　民　　國　　111 　年　　5 　　月　　11　　日